臺灣士林地方法院刑事裁定
111年度撤緩字第83號
聲  請  人  臺灣士林地方檢察署檢察官
受  刑  人  陳崇佑


上列聲請人因受刑人犯毒品危害防制條例等案件，聲請撤銷緩刑
之宣告（111年度執聲字第413 號），本院裁定如下：
    主  文
聲請駁回。
    理  由
一、聲請意旨略以：受刑人陳崇佑前因違反毒品危害防制條例等
    案件，經本院於民國108 年7 月11日以108 年度訴字第12號
    判決判處應執行有期徒刑1 年10月、2 月，均緩刑5 年，並
    於108 年8 月5 日確定在案。詎受刑人竟於緩刑期內之109 
    年4 月4 日再犯傷害罪，經本院於110 年11月9 日以110 年
    度湖簡字第344 號判決處拘役50日，而於110 年12月21日確
    定。核受刑人前開所為，已合於刑法第75條之1 第1 項第2 
    款所定撤銷緩刑宣告之原因，足認原宣告之緩刑難收其預期
    效果，有執行刑罰之必要，爰依刑事訴訟法第476 條、刑法
    第75條之1 第1 項第2款之規定，聲請撤銷其緩刑之宣告等
    語。
二、按緩刑期內因故意犯他罪，而在緩刑期內受6 月以下有期徒
    刑、拘役或罰金之宣告確定，足認原宣告之緩刑難收其預期
    效果，而有執行刑罰之必要者，得撤銷其宣告，刑法第75條
    之1 第1 項第2 款固定有明文。考其立法理由，認修正前有
    關緩刑前或緩刑期間故意犯他罪，而在緩刑期內受得易科罰
    金之有期徒刑之宣告者，列為應撤銷緩刑事由，過於嚴苛，
    因而排除為修正前第75條應撤銷緩刑之事由，移列至得撤銷
    緩刑事由，俾使法官依被告再犯情節而裁量是否撤銷先前緩
    刑之宣告，以資彈性適用，即採裁量撤銷主義，賦予法院撤
    銷與否之權限，以其實質要件「足認原宣告之緩刑難收其預
    期效果，而有執行刑罰之必要者」，作為審認之標準，由法
    官依職權本於合目的性之裁量，妥適審酌被告所犯前後數罪
    間，關於法益侵害之性質、再犯之原因、違反法規範之情節
    是否重大、被告主觀犯意所顯現之惡性及其反社會性等情，
    是否已使前案原為促使初犯、偶發犯或惡性輕微之被告改過
    自新而宣告之緩刑，已難收其預期之效果，而確有執行刑罰
    之必要。
三、經查：
　㈠受刑人於107 年間，因違反毒品危害防制條例等案件，經本
    院於108 年7 月11日以108 年度訴字第12 號判決（下稱前
    案）判處應執行有期徒刑1 年10月（所犯販賣第二級毒品罪
    ，共2 罪，各處有期徒刑1 年9 月、1 年9 月，合併定應執
    行有期徒刑1 年10月）、2 月（所犯轉讓禁藥罪1 罪，處有
    期徒刑2 月），均緩刑5 年，緩刑期間付保護管束，並應向
    公庫支付20萬元及向執行檢察官指定之政府機關、政府機構
    、行政法人、社區或其他符合公益目的之機構或團體提供24
    0 小時之義務勞務，於108 年8 月5 日確定；又於109 年4 
    月4 日，因傷害案件，經本院於110 年11月9 日以110 年度
    湖簡字第344 號判決（下稱後案）判處拘役50日，於110 年
    12月21日確定，有前開判決、臺灣高等法院被告前案紀錄在
    卷可佐，是受刑人確係於緩刑期內因故意犯他罪，而在緩刑
    期內受拘役之宣告確定，堪予認定。
　㈡緩刑之目的乃係避免短期自由刑之弊，並給予受刑人自新機
    會，受刑人於前案違反毒品危害防制條例案件中，法院考量
    受刑人於該案之前未曾因故意犯罪受有期徒刑以上刑之宣告
    ，其因一時失慮，致罹刑典，犯後於偵、審期間皆自白犯罪
    ，堪認深具悔意，信經此偵審程序，當知所警惕而無再犯之
    虞，因認所宣告之刑以暫不執行為適當，爰宣告緩刑，以啟
    自新。受刑人固於上開緩刑期內之109 年4 月4 日再犯後案
    傷害案件，經本院判處拘役確定，然本院審酌被告所犯傷害
    案件與前案違反毒品危害防制條例案件罪質迥異，侵害之法
    益及社會危害程度亦屬有別，二者間尚乏再犯原因之關連性
    ，且其後案犯行係於109 年4 月4 日所為，與檢察官前次因
    被告犯施用毒品罪及詐欺罪而向本院聲請撤銷緩刑（即本院
    109 年度撤緩更一字第2 號案件）之犯罪時間（即108 年9 
    月10日至109 年4 月24日間）重疊，其於該次駁回撤銷緩刑
    宣告裁定後，尚無其他犯罪科刑紀錄，此有臺灣高等法院被
    告前案紀錄表1 份在卷可參，尚難認其毫無悔過遷善之意。
    檢察官僅執前情，作為聲請撤銷前案緩刑之唯一理由，並未
    提出其他積極證據，或具體說明受刑人有何情狀足認符合「
    原宣告之緩刑難收其預期效果，而有執行刑罰之必要」等實
    質要件，尚無其他證據可認受刑人除符合刑法第75條之1 第
    1 項第2 款所定之情形外，有何足以認定原宣告之緩刑難收
    其預期效果，而有執行刑罰之必要之情形，尚難以此逕認受
    刑人經前案罪刑暨緩刑之宣告後，全無悔意，或非經入監執
    行無以收懲儆或矯正之效。從而，本件聲請為無理由，應予
    駁回。又本件緩刑期間長達5 年，觀護結束日期為113 年8 
    月4 日，尚有逾2 年之時間可以觀察受刑人是否係真心悔改
    ，而有努力向上之決心，如於上開期間內，受刑人有何撤銷
    緩刑之事由，聲請人均可另行聲請撤銷緩刑，以敦促受刑人
    自新。
四、依刑事訴訟法第220 條，裁定如主文。
中　　華　　民　　國　　111 　年　　6 　　月　　16　　日
                  刑事第七庭  法  官   陳孟皇
以上正本證明與原本無異。
如不服本裁定應於送達後5日內向本院提出抗告狀。
因疫情而遲誤不變期間，得向法院聲請回復原狀。
                              書記官   張嫚凌
中　　華　　民　　國　　111 　年　　6 　　月　　17　　日